【裁判字號】    94,簡上,383
【裁判日期】    950830
【裁判案由】    賭博
【裁判全文】
臺灣板橋地方法院刑事判決             94年度簡上字第383號
上  訴  人  臺灣板橋地方法院檢察署檢察官
即  公訴人
上  訴  人  戊○○
即  被  告
選任辯護人  邱群傑  律師
            許卓敏  律師
            賴志凱  律師
被      告  丁○○
選任辯護人  王東山  律師
            李美寬  律師
            林孝甄  律師
上列上訴人因賭博案件，不服本院93年度簡字第3725號中華民國
93年11月17日第一審判決（聲請簡易判決處刑案號：93年度偵字
第7934號），提起上訴，暨臺灣板橋地方法院檢察署檢察官移送
併案審理（94年度偵字第7566號），本院管轄之第二審合議庭判
決如下：
    主  文
原判決關於戊○○、丁○○部分撤銷。
戊○○共同連續意圖營利，聚眾賭博，處有期徒刑肆月，如易科
罰金，以佰元折算壹日。扣案如附表一至八所示之物品，均沒
收之。
丁○○共同連續意圖營利，聚眾賭博，處有期徒刑陸月，如易科
罰金，以佰元折算壹日。扣案如附表一至八及如附表十一所示
之物品，均沒收之。
    事  實
一、丁○○、戊○○與真實姓名年籍不詳之成年男子綽號「董仔
    」（下簡稱「董仔」）、陳王櫻潓（業經原審判處有期徒刑
    6 月確定）、王樺祥（業經原審判處有期徒刑5 月確定）、
    丙○○、林銘雄、庚○○、吳錦鱗、林本祥、張國藤（以上
    六人業經原審判處有期徒刑4 月確定）、林正雄、陳俊達、
    廖麗珠、黃陳美娥（以上四人業經原審判處有期徒刑3 月確
    定）等人共同意圖營利，並直接或間接基於概括犯意之聯絡
    ，經營股市指數期貨買空賣空之空中交易站，渠等先後多次
    分別提供如下所示之公眾得出入之場所為賭博場所，由丙○○、庚○○、林銘雄、吳錦鱗、黃陳美娥、丁○○、張國藤
    、戊○○、及「董仔」等人接受賭客下注，並輾轉轉單予王
    樺祥、林本祥，再轉單給陳王櫻潓，以此方式聚集不特定之
    賭客參與賭博，並從中間抽取傭金牟利。茲將其賭博方法、
    內部分工方式及查獲經過等分述如下：
  (一)其賭博方式：由賭客以電話下單方式交易買賣臺灣股市指數
    期貨（賭客未實際至現場），惟實際上並未非從事將客戶之
    買賣下單至合法之期貨交易市場，而係與賭客以買空賣空當
    日沖銷之方式賭博，原則上均於臺灣股市開市當日以臺灣股
    市指數漲跌之差距決定輸贏，賭客若下單買「多」，而臺灣
    股市指數上漲，則每點需賠賭客新臺幣（下同）2 百元，若
    臺灣股市指數下跌，則每點贏賭客二百元；賭客若下單買「
    空」，而臺灣股市指數上漲，則每點贏賭客2 百元，若臺灣
    股市指數下跌，則每點需賠賭客2 百元，隔日不留倉，於每
    日下午1 時45分平倉結算，另每筆交易不論輸贏，各向賭客
    抽取50至800 元不等之手續費方式牟利。
  (二)其分工方式：
  1.約自93年初起，由陳王櫻潓（綽號「董娘」）、林正雄、陳
    俊達及廖麗珠等人在雲林縣北港鎮○○街5 號之1 ，裝設股
    市資訊傳輸設備，並由陳王櫻潓擔任負責人，陳俊達負責結
    算賭客每日營虧及記帳之工作，廖麗珠則在旁協助兼見習，
    且由林正雄負責接單、批單等工作，多次提供公眾得出入之
    上址為賭博場所，聚集不特定之賭客，由賭客利用（05）00
    00000 、0000000 、0000000 、0000000 、0000000 、0000
    000 、0000000 、0000000 、0000000 、0000000 、000000
    0 號電話向陳王櫻潓等人（盤口代號為「育安」）下單，而
    與賭客依上開賭博方式決定輸贏，而每點為1 百元或2 百元
    不等（以賭客約定為準），另每筆交易不論輸贏，均由陳王
    櫻潓等人向賭客抽取8 百元之手續費方式牟利，並以現金交
    付或銀行轉帳之方式領取或支付賭金。
  2.自93年2 月間起，由王樺祥、林本祥在臺北市○○路81號8
    樓之1 ，裝設股市資訊傳輸設備，林本祥負責接單、批單等
    工作，二人多次提供公眾得出入之上址為賭博場所，聚集不
    特定之賭客，由賭客或下游丙○○、庚○○二人（盤口代號
    為「余董」）及吳錦鱗（盤口代號為「僑新」）等人利用（
    02）00000000、00000000、00000000號等電話下單，而與賭
    客依上開賭博方式決定輸贏，王樺祥亦轉單給上手盤口代號
    為「董娘」之陳王櫻潓另設之空中交易中心後，再由陳王櫻
    潓與賭客依上開賭博方式決定輸贏。另每筆交易不論輸贏，
    均由王樺祥向賭客抽取每口50元佣金牟利。於93年4 月間，
    王錦堂並透過黃陳美娥之仲介，以上述方式，向王樺祥下單
    進行對賭，黃陳美娥並於每次介紹王錦堂等不特定賭客向王
    樺祥下單後，再向王樺祥收取約每口50元之佣金。周清德（
    聲請簡易判決處刑書誤載為周德清）則以電話聯繫方式，向
    王樺祥下單簽注對賭。
  3.自93年1 月間起，由林銘雄在嘉義縣民雄鄉秀林村溪底寮17
    號之15，裝設股市資訊傳輸設備，多次提供公眾得出入之上
    址為賭博場所，聚集不特定之賭客，由賭客利用（05）0000
    000 號電話向林銘雄（盤口代號為「一統」）下單，而與賭
    客依上開賭博方式決定輸贏，或轉單給上手綽號為「阿三」
    之不詳男子或王樺祥（盤口代號為「太原」）之空中交易中
    心後，王樺祥則轉單給陳王櫻潓，再由「阿三」、陳王櫻潓
    與賭客以同樣賭博方式決定輸贏，另每筆交易不論輸贏均由
    林銘雄向賭客抽取每口6 百元之手續費，並於當日之15時30
    分前以現金交付方式領取或支付賭金。
  4.自93年2 月間起，由丙○○、庚○○二人在臺北市○○○路
    ○ 段341 巷47號5 樓，裝設股市資訊傳輸設備，並負責接單
    、批單等工作，多次提供公眾得出入之上址為賭博場所，聚
    集不特定之賭客，由賭客利用（02）00000000號  電話向丙○○、庚○○二人（盤口代號為「余董」）下單，其以每口
    600 元之代價接單後，再以每口550 元之代價轉單給上手王
    樺祥（盤口代號為「太原」）之上址空中交易中心，每口賺
    取其中佣金50元，再由王樺祥（盤口代號為「太原」）向陳
    王櫻潓下單，由陳王櫻潓與賭客依上述賭博方式決定輸贏。
  5.自93年2 月間起，由吳錦麟在雲林縣北港鎮○○路6 號，裝
    設股市資訊傳輸設備，並負責接單、批單等工作，多次提供
    公眾得出入之上址為賭博場所，聚集不特定之賭客，由賭客
    利用（05）0000000 號電話向吳錦鱗（盤口代號為「僑新」
    ）下單，其以每口600 元之代價接單後，再以每口550 元之
    代價，轉單給上手王樺祥（盤口代號為「太原」）所設之上
    址空中交易中心，每口賺取其中佣金50元，再由王樺祥（盤
    口代號為「太原」）轉向陳王櫻潓下單，與賭客以同樣賭博
    方式決定輸贏。
  6.自93年3 月間起，由丁○○、張國藤二人在臺北縣板橋市○○○路○ 段180 巷46號3 樓，裝設股市資訊傳輸設備，丁○○擔任負責人，並由張國藤負責接聽電話工作，多次提供公
    眾得出入之上址為賭博場所，聚集不特定之賭客，由賭客利
    用（02）00000000號電話向丁○○、張國藤二人（盤口代號
    為「民權」）下單，而與賭客依上開賭博方式決定輸贏，而
    丁○○有時亦轉單給丙○○（盤口代號為「余董」）。丙○○在依前述方式轉單於王樺祥、陳王櫻潓等人。另每筆交易
    不論輸贏，均由丁○○、張國藤二人向賭客抽取每口50元之
    手續費，並於當日以現金交付領取或支付賭金方式牟利。
  7.自93年4 月間起，由戊○○在臺北市○○路278 巷57弄20號
    1 樓，裝設股市資訊傳輸設備，多次提供公眾得出入之上址
    為賭博場所，聚集不特定之賭客，由賭客利用（02）000000
    00號電話向戊○○（盤口代號為「何耶」）下單，由「董仔
    」負責接聽電話，戊○○再轉單給丙○○等人，而與賭客依
    上開賭博方式決定輸贏，另每筆交易不論輸贏，均由戊○○
    向賭客抽取數目不詳之手續費方式牟利。
  (三)嗣於93年4 月29日，經臺灣板橋地方法院檢察署檢察官指揮
    臺北縣政府警察局至上開雲林縣北港鎮○○街5 號之1 （陳
    王櫻潓、林正雄、陳俊達、廖麗珠）、臺北市○○路81號8
    樓之1 （王樺祥、林本祥）、嘉義縣民雄鄉秀林村溪底寮17
    號之15（林銘雄）、臺北市○○○路○ 段341 巷47號5 樓（
    丙○○、庚○○）、雲林縣北港鎮○○路6 號（吳錦鱗）、
    臺北縣土城市○○街69巷10號1 樓（黃陳美娥）、臺北縣板
    橋市○○○路○ 段180 巷46號3 樓（丁○○、張國藤）、臺
    北縣土城市○○路○ 段209 號1 樓及地下1 樓（王錦堂）、
    彰化縣線西鄉○○路○ 段896 號（周清德）搜索查獲，並分
    別扣得如附表一至七、九、十所示之物；並於同日，經警逕
    行搜索臺北市○○路278 巷57弄20號1 樓（戊○○），並扣
    得如附表八所示之物，且於執行搜後3 日內報告臺灣板橋地
    方法院檢察署檢察官及本法院。
二、丁○○復承前概括犯意，並與真實姓名年籍不詳綽號「洪先
    生」之成年男子（以下簡稱「洪先生」）共同基於犯意聯絡
    ，自93年10月起，在同前臺北縣板橋市○○○路○ 段180 巷
    46號3 樓住處，利用0000000000號行動電話接受不特定人下
    單，再由丁○○轉單予其上游盤口「洪先生」，其賭博方式
    為：以臺灣期貨指數漲跌之差距決定輸贏之方式賭博，於當
    日以臺灣股市指數漲跌之差距決定輸贏，賭客若下單買「多
    」，而臺灣期貨指數上漲，則每點需賠賭客2 百元，若臺灣
    股市指數下跌，則每點贏賭客2 百元；賭客若下單買「空」
    ，而臺灣期貨指數上漲，則每點贏賭客2 百元，若臺灣股市
    指數下跌，則每點需賠賭客2 百元，每筆交易不論輸贏，丁○○均向賭客抽取50元之手續費方式牟利。嗣於93年11月4
    日18時30分許，為警持搜索票至丁○○上址住處執行搜索查
    獲，並扣得丁○○所有之板信銀行存摺1 本、板信銀行金融
    卡1 張、地下期貨帳單13張、客戶帳號名冊1 本等物。
三、臺北縣政府警察局移送臺灣板橋地方法院檢察署檢察官聲請
    簡易判決處刑暨同署檢察官移送本院併案審理。
    理  由
壹、認定本案犯罪事實所引用證據之證據能力：
一、按刑事訴訟法第159 條第1 項雖規定，被告以外之人於審判
    外之言詞或書面陳述，除法律有規定外，不得作為證據。惟
    同法第159 條之5 第1 、2 項已規定，經當事人於審判程序
    同意作為證據，法院審酌該言詞陳述或書面陳述作成時之情
    況，認為適當者，亦得為證據。當事人、代理人或辯護人於
    法院調查證據時，知有第159 條第1 項不得為證據之情形，
    而未於言詞辯論終結前聲明異議者，視為有前項之同意（指
    同條第1 項之同意作為證據），此乃第159 條第1 項所容許
    ，得作為證據之例外規定之一。經查，本案被告丁○○、其
    辯護人及檢察官於言詞辯論終結前，均未就所調查之證據主
    張有刑事訴訟法第159 條第1 項不得為證據之情形，又被告
    戊○○及其辯護人除對於93年4 月29日至臺北市○○路278
    巷57弄20號1 樓搜索扣押物品，認為係違法搜索所扣案物品
    之證據能力有爭執外，其餘經本院所調查之言詞或書面供述
    證據，亦並未主張有不得做為證據之情形，是以，本案經調
    查且未爭執證據能力之證據部分均有證據能力。
二、另為警於94年4 月29日13時許，執行搜索扣案之如附表一至
    七及如附表九、十所示之物，以及為警於93年11月4 日18時
    30分許，查獲扣案之丁○○所有之板信銀行存摺1 本、板信
    銀行金融卡1 張、地下期貨帳單13張、客戶帳號名冊1 本，
    均係為警依合法程序持搜索票搜索取得，得作為證據。
三、按司法警察官或司法警察，於有明顯事實足信為有人在內犯
    罪而情形急迫者，雖無搜索票，得逕行搜索住宅或其他處所
    ；並應於執行後三日內報告該管檢察署檢察官及法院，法院
    認為不應准許者，應於五日內撤銷之；又於上述情形執行搜
    索後未陳報該管法院或經法院撤銷者，審判時法院得宣告所
    扣得之物，不得作為證據，此為刑事訴訟法第131 條第1 項
    第3 款、第3 項、第4 項所明文規定。第查，臺北縣政府警
    察局刑事警察隊係依據通訊監察所得資料，而於93年4 月29
    日，原係持本院核發之93年度聲搜字第1295號搜索票，至臺
    北市○○路278 巷57弄18號1 樓執行搜索，惟至現場後發現
    原址與執行地點搜索目標不符，經詢問上址18號屋主稱「隔
    壁（20號）才為姓何，我們有親屬關係」，且18號及20號相
    通，有用圍牆圍住，執行員警依經驗研判實際經營台指地下
    期貨對賭者，會將電話線遷移到他處，考量情況急迫，經向
    臺灣板橋地方法院檢察署檢察官請示後採逕行搜索方式執行
    ，始由18號屋主帶同警員至20號後門入內執行搜索等情，業
    據證人即執行搜索警員許清事於本院審理時證述明確（見本
    院卷一第116 至119 頁），並有本院93年度聲搜字第1295號
    搜索票、搜索扣押筆錄、扣押物品目錄表、臺北縣政府警察
    局刑事警隊經濟組偵查員於93年4 月30日出具之偵查報告各
    1 份存卷可稽；又查，受監聽使用電話00000000之人確有於
    94年4 月20日與設址在上址18號之電話00000000號使用人談
    及與賭博有關之談話內容，此有臺灣板橋地方法院檢察署核
    發該支電話通訊監察書、通訊監察譯文各1 份附卷可考，另
    參酌被告已供承其住上址20號，而其先生的二哥及二嫂即住
    在上址18號，故二戶間確有親屬關係屬實，故本件執行搜索
    警員稱其等係據18號屋主稱與隔壁20號址有親屬關係乙節，
    係有憑據。據此，足認執行上開搜索之警員，確有明顯事實
    足信有人在內犯罪無訛，則為免證據在警員另循聲請搜索票
    搜索上址20號前，即遭湮滅或隱匿之虞的急迫情形，且為使
    證據得以迅速取得以便保全，應認警員於無搜索票之情形至
    上址20號逕行搜索，於法要無不合。此外，上開逕行搜索偵
    查報告業於93年4 月30日送達陳報本院，且該搜索扣押之強
    制處分嗣後並未經本院予以撤銷乙節，業經本院依職權調閱
    本院93年度聲搜字第1295號刑事卷宗查核屬實，亦有該份報
    告上蓋印之本院收狀戳1 枚在卷可考。從而，依前揭規定之
    反面解釋，依逕行搜索程序而在上址20號處所扣得之電腦主
    機1 台、傳真機1 台、遊戲規則表11張、佣金表25張、帳本
    3 本、存摺15本、資本損益表50張、台指交易規則20張等物
    ，依法自得作為證據，合先敘明。
貳、認定本案犯罪事實之證據及理由：
一、前揭事實，業據丁○○於警詢、偵查及本院審理時坦承不諱
    ，並據共犯張國藤於警詢中證述屬實，及其他同案被告陳王
    櫻潓、林正雄、陳俊達、廖麗珠、林銘雄、丙○○、庚○○
    、吳錦鱗、王樺祥、林本祥、黃陳美娥、王錦堂等人於警訊
    、偵查中均坦承不諱，且渠等彼此供述互核相符，復有臺北
    縣政府警察局刑事警察隊搜索扣押筆錄暨扣押物品目錄表在
    卷可稽。再以，被告丁○○與同案被告張國藤轉單給丙○○
    、庚○○，另林銘雄、丙○○、庚○○、吳錦麟等人轉單給
    王樺祥，王樺祥在向陳王櫻潓轉單等情，有卷附之監聽譯文
    可資佐憑，及如附表一至十一所示之物品扣案可憑。據上，
    被告之自白有上開補強證據可佐，足堪採信為真實。本案被
    告丁○○部分事證明確，其犯行洵堪認定。
二、訊據被告戊○○固坦承臺北市○○路278 巷57弄20號1 樓是
    其住處屬實，惟矢口否認有何賭博犯行，並辯稱：伊是南部
    的民意代表，本來人在嘉義，常常南北往返，伊並不清楚是
    何人在上址從事賭博行為，而當天警察到場時伊正在睡覺，
    扣案的物品並非全部伊所有，伊並未申請800000000 電話，
    亦沒有打電話給丙○○云云。經查：
(一)、依卷附電話號碼00000000號於94年4 月20日之通訊監聽譯文
    所示（見本院卷一第94至97頁），該支電話確有與電話號碼
    00000000號通話之紀錄，且其中一通通話內容為「3 分擱作
    空落來平23，38擱空落下來，6838空5 」等語，是以依據上
    開通話內容可知，使用該電話之人確有談論股市指數的漲跌
    情形無誤。而證人丙○○於本院審理時亦證述：電話號碼00
    000000號確係伊所申請，提供予賭客來電下單之用，且確有
    以該支電話號碼撥打給電話號碼00000000號以與「董仔」聯
    絡賭博下單事宜乙節屬實（見本院卷一第129 至135 頁），
    由此足認電話號碼00000000號應係供賭客聯絡下單賭博之用
    。
(二)、又查，室內電話號碼（02）00000000號係被告之妹己○○於
    92年9 月30日，以乙○○之代理人名義，向中華電信公司申
    請，並一併申請含上開電話號碼在內共5 線之跳號號碼，裝
    機地址係在臺北市○○路278 巷57弄18號1 樓，申請書填載
    之聯絡人為己○○、聯絡電話00000000號、電話費通知地址
    為臺北市○○路278 巷57弄18號1 樓，此有中華電信股份有
    限公司台灣北區電信分公司台北東區營運處服務中心95年1
    月25日東服三字第36號函附室內電話業務申請書1 紙及乙○○暨己○○身分證影本各1 份在卷可憑（見本院卷二第83至
    85頁）。訊據證人己○○於本院審理時係證述稱：伊從事保
    險業，含室內電話號碼（02）00000000號在內的5 支電話號
    碼確係伊所申請，但伊是幫一位保險客戶伊稱呼「邱董」綽
    號「世界」之男子（以下簡稱「邱董」）申請的，他是伊姐
    姐即被告的婆婆的朋友，申請電話時所提出乙○○的身分證
    件及印章是「邱董」在被告戊○○婆婆家（按即指臺北市○○路278 巷57弄20號1 樓）交給伊的，伊並不知道「邱董」
    申請電話的目的，裝機地址寫在臺北市○○路278 巷57弄18
    號1 樓是「邱董」要伊寫的，但伊並沒有詢問該址住戶即被
    告戊○○之妯娌白何素珍是否可以裝機在該址，「邱董」應
    該認識白何素珍的先生，又「邱董」過去也曾經要伊替他申
    請過幾支電話裝機在伊姐姐家，伊填寫的聯絡電話確實是被
    告戊○○家的電話，因為「邱董」常在伊姐姐婆婆家出入，
    所以留那裡的電話比較好聯絡，申辦完成後伊就將乙○○的
    證件及印章給伊姐姐的婆婆云云（見本院卷二第143 至149
    頁），然而，證人乙○○於本院審理時證述稱：伊並不認識
    己○○亦未交付證件委託己○○申請電話，但伊曾經出借身
    分證給蔡姓男子用以申辦電話等語（見本院卷二第138 至14
    1 頁），而衡諸常情，一般人申請室內電話係供己安裝在居
    住處以方便自己對外通訊之用，而電信公司對於申請者並無
    嚴格條件之限制，任何人只需檢具身分證件並填寫申請書即
    可申請裝機使用，焉有需借用他人身分證件並將裝機在他人
    住處址之理，證人己○○代理其所不認識他人申請電話使用
    的過程，顯與常情相違悖，足證申請該支電話號碼係供非法
    用途，且當檢察官詰問證人己○○有無「邱董」之聯絡電話
    乙事，證人己○○竟答稱沒有聯絡電話，復經本院諭令於限
    期內陳報該名「邱董」之真實姓名及聯絡方式，惟證人己○○亦未如期陳報，則證人己○○所上開證述情節是否全部屬
    實，即非無疑義，由此反足徵證人己○○對於由何人申請安
    裝上開電話使用乙事係刻意隱瞞實情。再者，證人己○○既
    證稱上開室內電話業務申請書所填寫的聯絡電話00000000號
    是被告戊○○家使用的號碼乙節明確，又被告戊○○亦供述
    00000000號電話號碼確是伊在家中所使用乙節屬實（見本院
    卷一第138 至139 頁、本院卷二第95頁、第133 頁），參以
    在上址20號處所扣案之華泰商業銀行存摺（戶名戊○○、帳
    號000000000000-0）內頁支存明細中確有以該帳戶轉帳方式
    按月支付電話號碼00000000號之電話費用多筆，有該帳戶存
    摺簿1 本扣案可佐，由此適可推論被告戊○○對於證人己○○有申請00000000號電話乙事知之甚詳。是以，被告戊○○
    辯稱其不知該支00000000號電話，係供賭客聯絡下單之用乙
    節，顯係卸責之詞，無可採信。
(三)、經本院當庭勘驗上開扣案之電腦轉檔光碟片發現，該台電腦
    內存檔資料包括EXCEL 之報表，報表內容記載有日期、盈虧
    、下注、洗碼、結帳、總結帳、備註及綽號、稱謂等多頁多
    筆紀錄等情無誤，有本院95年3 月14日準備程序筆錄存卷可
    考（見本院卷二第96頁），足見該台電腦係供記錄本件下注
    賭博事宜所用之物。又證人即被告戊○○之子甲○○既於本
    院審理時證稱：扣案電腦係由一位伊所尊稱「世界伯」的成
    年男子拿來放在伊父母房間內並使用的，而該「世界伯」可
    以自由進出伊家等情（見本院卷二第121 至130 頁）；而被
    告戊○○亦陳稱：甲○○所稱的「世界伯」算是朋友，常常
    至伊家走來走去等語；酌以為警查獲的電腦1 台及存摺15本
    均係在上址20號被告戊○○所居住使用的房間內查獲乙節，
    此為被告戊○○所不否認，被告戊○○並坦承其將由其保管
    其兒子、妹夫等人名義開設銀行帳戶存摺15本，放在抽屜內
    等語，則被告戊○○既有將其私人保管的重要物品存摺放置
    在房間抽屜內，而該名「世界伯」之人竟可以自由進出被告
    戊○○所使用的房間，並任意使用房間內的電腦，顯見係經
    被告戊○○同意該名「世界伯」之人使用，衡情被告戊○○
    焉有不知該名男子在其房間內從事賭博之理，應認被告戊○○與該名男子間有犯意聯絡，其前揭所辯，顯係臨訟狡卸之
    詞，無足採信。本案事證已臻明確，被告犯行洵堪認定。
四、刑法修正後本案法律適用之說明：
    按法律變更之比較適用，比較時應就罪刑有關之共犯、未遂
    犯、想像競合犯、牽連犯、連續犯、結合犯，以及累犯加重
    、自首減輕暨其他法定加減（如身分加減）與加減例等一切
    情形，綜其全部罪刑之結果而為比較；且就比較之結果，須
    為整體之適用，不能割裂分別適用各該有利於行為人之法律
    ，此即法律變更之比較適用所應遵守之「罪刑綜合比較原則
    」及「擇用整體性原則」（參照最高法院24年上字第4634號
    判例、同院27年上字第2615號判例，及最高法院95年第八次
    刑事庭會議決議）。刑法第33條、第41條、第56條等規定均
    業經修正，於94年2 月2 日經總統公布，並自95年7 月1日
    起施行（以下簡稱新刑法，修正前刑法簡稱舊刑法），茲說
    明本案新舊刑法適用情形如下：
  (一)被告行為後，刑法第56條連續犯之規定，業於94年2 月2 日
    修正公布刪除，並於95年7 月1 日施行，則被告之前揭犯行
    ，因行為後新法業已刪除連續犯之規定，此刪除雖非屬犯罪
    構成要件之變更，但顯已影響行為人刑罰之法律效果，自屬
    法律有變更，而依新刑法既已刪除連續犯之規定，則所犯上
    述數行為依數罪併罰之規定分論併罰，則依刑法第2 條第1
    項規定之「從舊從輕」原則，比較新、舊法結果，適用被告
    之行為時法律即舊刑法論以連續犯，以一罪論，較有利於被
    告。
  (二)關於罰金刑，刑法分則編各罪所定罰金刑之貨幣單位原為銀
    元，舊刑法第33條第5 款規定：「罰金：1 元（銀元）以上
    。」，而依罰金罰鍰提高標準條例規定，就72年6 月26日前
    修正之刑法部分條文罰金數額提高2 至10倍，其後修正者則
    不提高倍數，並依現行法規所定貨幣單位折算新臺幣條例規
    定，以銀元1 元折算新臺幣3 元。而新刑法第33條第5 款規
    定：「罰金：新臺幣1000元以上，以百元計算之。」，新刑
    法第33條第5 款所定罰金貨幣單位經修正為新臺幣後，刑法
    分則各罪所定罰金刑之貨幣單位亦應配合修正為新臺幣，為
    使刑法分則編各罪所定罰金之最高數額與刑法修正前趨於一
    致，乃增訂刑法施行法第1 條之1 ：「中華民國94年1 月7
    日刑法修正施行後，刑法分則編所定罰金之貨幣單位為新臺
    幣。94年1 月7 日刑法修正時，刑法分則編未修正之條文定
    有罰金者，自94年1 月7 日刑法修正施行後，就其所定數額
    提高為30倍。但72年6 月26日至94年1 月7 日新增或修正之
    條文，就其所定數額提高為3 倍。」。從而，刑法分則編各
    罪所定罰金刑之最高數額，於上開規定修正後並無不同，惟
    新刑法第33條第5 款所定罰金刑最低數額，較之修正前提高
    ，自以舊刑法第33條第5 款規定有利於被告。
  (三)舊刑法第41條第1 項前段規定：「犯最重本刑為五年以下有
    期徒刑以下之刑之罪，而受六個月以下有期徒刑或拘役之宣
    告，因身體、教育、職業、家庭之關係或其他正當事由，執
    行顯有困難者，得以一元以上三元以下折算一日，易科罰金
    。」，而被告行為時之易科罰金折算標準，依95年7 月1日
    修正條文施行前罰金罰鍰提高標準條例第2 條前段之規定（
    該條業經總統於95年5 月17日公布刪除，並自95年7 月1日
    失效），就其原定數額提高為100 倍折算1 日，則被告行為
    時之易科罰金折算標準，應以銀元100 元至300 元折算1日
    ，經折算為新臺幣後，係以新臺幣300 元至900 元折算為1
    日；惟新刑法第41條第1 項前段則規定：「犯最重本刑為五
    年以下有期徒刑以下之刑之罪，而受六個月以下有期徒刑或
    拘役之宣告者，得以新臺幣一千元、二千元或三千元折算一
    日，易科罰金。」，則比較修正前後之易科罰金折算標準，
    應以舊刑法第41條第1 項前段規定較有利於被告。
  (四)經綜合前述各項罪刑法律變更，整體為「從舊從輕」之比較
    結果，應一體適用被告行為時即舊刑法之規定，較有利於被
    告，合先敘明。
五、查被告丁○○、戊○○意圖營利，各別提供上開場所，聚眾
    賭博，匯集賭客之下注單後，且身兼決定勝負於偶然變數之
    賭徒身分，不特定之簽賭者同在上游盤口所設之空中交易中
    心公眾得出入之場所賭博財物，並從中抽取佣金，核渠等二
    人所為，各係犯刑法第266 條第1 項前段之普通賭博罪、第
    268 條之意圖營利供給賭博場所罪及同條之意圖營利聚眾賭
    博罪。又按共同正犯之意思聯絡，原不以數人間直接發生者
    為限，即有間接之聯絡者，亦包括在內，如甲分別邀約乙、
    丙犯罪，雖乙、丙間彼此並無直接之聯絡，亦無礙於其為共
    同正犯之成立，最高法院77年度台上字第2135號判例可資參
    照。查被告丁○○、戊○○與同案被告陳王櫻潓、林正雄、
    陳俊達、廖麗珠、林銘雄、丙○○、庚○○、吳錦鱗、王樺
    祥、林本祥、黃陳美娥、張國藤及「董仔」等人間，就前揭
    事實欄一所示犯行部分，以及被告丁○○與「洪先生」間，
    就前揭事實欄二所示犯行部分，均有犯意聯絡及行為分擔，
    均為共同正犯。被告二人與前述上游盤口等人均於各該臺灣
    股市期貨開市當天之同一日有多次供給賭博場所，聚眾賭博
    ，或與賭徒對賭，均係基於一個賭博犯意之決定，達成其同
    一犯罪之各個舉動，應屬法律概念之一接續行為。被告二人
    先後經營多日，時間緊接，犯罪構成要件相同，顯均係基於
    概括之犯意反覆為之，依舊刑法第56條規定，各應依連續犯
    之規定論以一罪，並依法加重其刑。其一行為而觸犯上述三
    罪名，應依想像競合犯之例，從較重之連續意圖營利聚眾賭
    博罪處斷。公訴人雖未就被告丁○○所為前揭事實欄二所示
    之犯行部分起訴，本院認為該部分與已起訴部分有連續犯之
    裁判上一罪關係，為起訴效力所及，且業經臺灣板橋地方法
    院檢察署檢察官移送本院併案審理（94年度偵字第7566號）
    ，本院自得一併予以審理。
六、原審以被告丁○○、戊○○犯行明確，依法論罪科刑，原非
    無見，惟查：(一)被告丁○○基於概括犯意賭博財物，於93年
    4 月29日被警查獲後，仍於93年10月起，再為前揭事實欄二
    所示之賭博犯行，嗣於同年11月4 日18時30分再被查獲，原
    審就後一部分，未及審結，公訴人上訴指為不當，應認為有
    理由。(二)被告戊○○在上址為前揭賭博犯行時，係由「董仔
    」之成年男子負責接聽賭客電話及向上游盤口下單，則「董
    仔」係亦與被告戊○○、丁○○及其他同案被告陳王櫻潓、
    王樺祥、丙○○、林銘雄、庚○○、吳錦鱗、林本祥、張國
    藤、林正雄、陳俊達、廖麗珠、黃陳美娥、張國藤等人間，
    亦有犯意聯絡及行為分擔，應係共同正犯，原審漏未審酌此
    部分係有未洽。雖被告戊○○上訴仍執詞否認犯行係無理由
    ，而公訴人亦未指摘及此部分，惟原審未予以認「董仔」與
    被告戊○○及丁○○間為共同正犯，既有可議，爰將原判決
    關於被告丁○○及戊○○部分撤銷，由本院管轄之第二審合
    議庭自為判決。
七、爰審酌被告二人經營地下股市指數賭博，危害社會經濟秩序
    ，敗壞社會善良風俗甚鉅，暨其犯罪之動機、目的、手段、
    所得之利益及犯罪後被告丁○○坦承犯行，被告戊○○則飾
    詞狡飾之態度等一切情狀，各諭知如主文第二、三項所示之
    刑，及依舊刑法第41條第1 項前規定，諭知易科罰金之折算
    標準，以資懲儆。此外，扣案如附表一至附表八所示之物品
    ，分別為被告丁○○、戊○○、及共同正犯陳王櫻潓、林銘
    雄、丙○○及庚○○、吳錦鱗、王樺祥、黃陳美娥等人所有
    ，又扣案如附表十一所示之物品，為被告丁○○所有之物，
    各係渠等意圖營利而聚眾賭博、供給賭博場所所用之物，則
    依共同犯罪應各負全部責任之法理，及法律之適用應整體觀
    察，主從刑不宜割裂適用原則，爰依舊刑法第38條第1 項第
    2 款規定，均併予宣告沒收。至於於93年4 月29日分別在雲
    林縣北港鎮○○街5 號之1 所查獲之存摺12本、支票51張、
    本票29張、銀行存款存根150 張；臺北市○○路81號8 樓之
    1 查扣之存摺3 本、提款機交易明細23張；臺北縣土城市○○路○ 段209 號查扣之存摺10本、匯款單5 張、客戶及開戶
    資料、聯絡電話、徵信資料、空白匯款申請書等物；臺北市
    ○○路270 巷57弄20號查扣之存摺15本等物；以及於94年11
    月4 日在臺北縣板橋市○○○路○ 段180 巷46號3 樓處查扣
    之板信銀行存摺1 本、板信銀行金融卡1 張等物，並非供專
    供共同正犯陳王櫻潓、王樺祥、王錦堂、及被告戊○○、丁○○犯罪所用之物或預備供犯罪所用之物，無須宣告沒收。
    又被告戊○○之現金2,856,448 元，無證據證明為被告犯罪
    所得之物，均不予宣告沒收。
據上論斷，應依刑事訴訟法455 條之1 第1 項、第3 項、第369
條第1 項前段、第364 條、第299 條第1 項前段，刑法第2 條第
1 項前段、修正前刑法（下同）第28條、第56條、第266 條第1
項前段、第2 項、第268 條、第55條、第41條第1 項前段、第38
條第1 項第2 款，罰金罰鍰提高標準條例第1 條前段、修正前第
2條 ，判決如主文。
本案經檢察官陳孟黎到庭執行職務。
中    華    民    國    95    年    8     月    30    日
                  刑事第十二庭審判長法  官  徐蘭萍
                                    法  官  林漢強
                                    法  官  林淑婷
以上正本證明與原本無異
本件不得上訴
                                    書記官  廖貞音
中    華    民    國    95    年    8     月    30    日
附錄本案論罪科刑法條全文：
刑法第二百六十八條：
意圖營利，供給賭博場所或聚眾賭博者，處三年以下有期徒刑，
得併科三千元以下罰金。
刑法第二百六十六條第一項前段：
在公共場所或公眾得出入之場所賭博財物者，處一千元以下罰金
。
 附表一（雲林縣北港鎮○○街5 號之1 所查獲）
┌───┬────────────┬──┬────┬──────────┐
│編  號│   物  品  名  稱       │數量│所有人  │沒收法條依據        │
├───┼────────────┼──┼────┼──────────┤
│    一│哈達帳單                │339 │陳王櫻潓│依刑法第三十八條第一│
│      │                        │張  │        │項第二款            │
├───┼────────────┼──┼────┼──────────┤
│    二│下口單                  │86張│陳王櫻潓│依刑法第三十八條第一│
│      │                        │    │        │項第二款            │
├───┼────────────┼──┼────┼──────────┤
│    三│筆記本                  │6本 │陳王櫻潓│依刑法第三十八條第一│
│      │                        │    │        │項第二款            │
├───┼────────────┼──┼────┼──────────┤
│    五│加權指數期貨200交易規則 │2張 │陳王櫻潓│依刑法第三十八條第一│
│      │                        │    │        │項第二款            │
├───┼────────────┼──┼────┼──────────┤
│    六│電話機                  │25部│陳王櫻潓│依刑法第三十八條第一│
│      │                        │    │        │項第二款            │
├───┼────────────┼──┼────┼──────────┤
│    七│傳真機                  │13部│陳王櫻潓│依刑法第三十八條第一│
│      │                        │    │        │項第二款            │
├───┼────────────┼──┼────┼──────────┤
│    八│計算機                  │?部│陳王櫻潓│依刑法第三十八條第一│
│      │                        │    │        │項第二款            │
└───┴────────────┴──┴────┴──────────┘
附表二（臺北市○○路81號8 樓之1 ）
┌───┬────────────┬──┬────┬──────────┐
│編  號│   物  品  名  稱       │數量│所有人  │沒收法條依據        │
├───┼────────────┼──┼────┼──────────┤
│    一│地下臺指期貨交易電腦主機│4臺 │王樺祥  │依刑法第三十八條第一│
│      │                        │    │        │項第二款????    │
├───┼────────────┼──┼────┼──────────┤
│    二│地下臺指期貨交易電話機  │3臺 │王樺祥  │依刑法第三十八條第一│
│      │                        │    │        │項第二款????    │
├───┼────────────┼──┼────┼──────────┤
│    三│地下臺指期貨交易電話錄音│3臺 │王樺祥  │依刑法第三十八條第一│
│      │機       ?             │    │        │項第二款????    │
├───┼────────────┼──┼────┼──────────┤
│    四│地下臺指期貨交易電話錄音│5卷 │王樺祥  │依刑法第三十八條第  │
│      │帶                      │    │        │項第二款            │
├───┼────────────┼──┼────┼──────────┤
│    五│臺指期貨交易表          │25張│王樺祥│依刑法第三十八條第一│
│      │                        │    │        │項第二款            │
├───┼────────────┼──┼────┼──────────┤
│    六│臺指期貨交易規則        │1張 │王樺祥  │依刑法第三十八條第一│
│      │                        │    │      ?│項第二款            │
├───┼────────────┼──┼────┼──────────┤
│    七│臺指期貨交易帳冊        │3本 │王樺祥  │依刑法第三十八條第一│
│      │                        │    │        │項第二款            │
├───┼────────────┼──┼────┼──────────┤
│    八│地下臺指期貨電匯申請書  │8張?x王樺祥  │依刑法第三十八條第一│
│      │                        │  ?│        │項第二款            │
├───┼────────────┼──┼────┼──────────┤
│    九│臺指期貨交易空表        │2張 │王樺祥?│依刑法第三十八條第一│
│      │                        │    │        │項第二款            │
├───┼────────────┼──┼────┼──────────┤
│    十│臺指期貨交易空表        │1張 │王樺祥  │依刑法第三十八條第一│
│      │                        │    │        │項第二款            │
└───┴────────────┴──┴────┴──────────┘
附表三（嘉義縣民雄鄉秀林村溪底寮17號之15）
┌───┬────────────┬──┬────┬──────────┐
│編  號│   物  品  名  稱       │數量│所有人  │沒收法條依據        │
├───┼────────────┼──┼────┼──────────┤
│    一│電腦主機                │1臺 │林銘雄  │依刑法第三十八條第一│
│      │                        │    │        │項第二款            │
├───┼────────────┼──┼────┼──────────┤
│    二│指數下注單              │11張│林銘雄  │依刑法第三十八條第一│
│      │                        │    │        │項第二款            │
├───┼────────────┼──┼────┼──────────┤
│    三│一統（標籤）            │1張 │林銘雄  │依刑法第三十八條第一│
│      │                        │    │        │項第二款            │
├───┼────────────┼──┼────┼──────────┤
│    四│資訊投資公司（空白單）  │21張│林銘雄  │依刑法第三十八條第一│
│      │                        │    │        │項第二款            │
├───┼────────────┼──┼────┼──────────┤
│    五│指數下注單（空白單）    │270 │林銘雄  │依刑法第三十八條第一│
│      │                        │張  │        │項第二款            │
├───┼────────────┼──┼────┼──────────┤
│    六│中國信託匯款單          │1張 │林銘雄  │依刑法第三十八條第一│
│      │                        │    │        │項第二款            │
├───┼────────────┼──┼────┼──────────┤
│    七│SANYO牌傳真機           │1臺 │林銘雄  │依刑法第三十八條第一│
│      │                        │    │        │項第二款            │
├───┼────────────┼──┼────┼──────────┤
│    八│一統（臺指期）遊戲規則  │8張 │林銘雄  │依刑法第三十八條第一│
│      │                        │    │        │項第二款            │
└───┴────────────┴──┴────┴──────────┘
附表四（臺北市○○○路○段341巷47號5 樓）
┌───┬────────────┬──┬────┬──────────┐
│編  號│   物  品  名  稱       │數量│所有人  │沒收法條依據        │
├───┼────────────┼──┼────┼──────────┤
│    一│電腦主機                │1臺 │丙○○  │依刑法第三十八條第一│
│      │                        │    │庚○○  │項第二款            │
├───┼────────────┼──┼────┼──────────┤
│    二│電話機                  │4臺 │丙○○  │依刑法第三十八條第一│
│      │                        │    │庚○○  │項第二款            │
├───┼────────────┼──┼────┼──────────┤
│    三│錄音機                  │5臺 │丙○○  │依刑法第三十八條第一│
│      │                        │    │庚○○  │項第二款            │
├───┼────────────┼──┼────┼──────────┤
│    四│錄音帶                  │5卷 │丙○○  │依刑法第三十八條第一│
│      │                        │    │庚○○  │項第二款            │
├───┼────────────┼──┼────┼──────────┤
│    五│指數記錄單              │17張│丙○○  │依刑法第三十八條第一│
│      │                        │    │庚○○  │項第二款            │
└───┴────────────┴──┴────┴──────────┘
附表五（雲林縣北港鎮○○路6 號）
┌───┬────────────┬──┬────┬──────────┐
│編  號│   物  品  名  稱       │數量│所有人  │沒收法條依據        │
├───┼────────────┼──┼────┼──────────┤
│    一│帳冊                    │1本 │吳錦鱗  │依刑法第三十八條第一│
│      │                        │    │        │項第二款            │
├───┼────────────┼──┼────┼──────────┤
│    二│錄音機                  │1臺 │吳錦鱗  │依刑法第三十八條第一│
│      │                        │    │        │項第二款            │
├───┼────────────┼──┼────┼──────────┤
│    三│錄音帶                  │2卷 │吳錦鱗  │依刑法第三十八條第一│
│      │                        │    │        │項第二款            │
├───┼────────────┼──┼────┼──────────┤
│    四│簽單                    │19張│吳錦鱗  │依刑法第三十八條第一│
│      │                        │    │        │項第二款            │
├───┼────────────┼──┼────┼──────────┤
│    五│空白簽單                │8張 │吳錦鱗  │依刑法第三十八條第一│
│      │                        │    │        │項第二款            │
└───┴────────────┴──┴────┴──────────┘
附表六（臺北縣土城市○○街69巷10號1 樓）
┌───┬────────────┬──┬────┬──────────┐
│編  號│   物  品  名  稱       │數量│所有人  │沒收法條依據        │
├───┼────────────┼──┼────┼──────────┤
│    一│地下期貨交易帳          │4本 │黃陳美娥│依刑法第三十八條第一│
│      │                        │    │        │項第二款? ?????x
├───┼────────────┼──┼────┼──────────┤
│    二│匯款帳號名冊            │2張 │黃陳美娥│依刑法第三十八條第一│
│      │                        │    │        │項第二款?????  │
├───┼────────────┼──┼────┼──────────┤
│    三│地下期貨交易收帳單      │3張 │黃陳美娥│依刑法第三十八條第一│
│      │                        │    │        │項第二款????    │
├───┼────────────┼──┼────┼──────────┤
│    四│傳真機                  │1臺 │黃陳美娥│依刑法第三十八條第一│
│      │                        │    │        │項第二款????    │
└───┴────────────┴──┴────┴──────────┘
附表七（臺北縣板橋市○○○路○段180 巷46號3 樓）
┌───┬────────────┬──┬────┬──────────┐
│編  號│   物  品  名  稱       │數量│所有人  │沒收法條依據        │
├───┼────────────┼──┼────┼──────────┤
│    一│帳冊                    │1本 │丁○○  │依刑法第三十八條第一│
│      │                        │    │        │項第二款????    │
├───┼────────────┼──┼────┼──────────┤
│    二│客戶下單明細表          │22張│丁○○  │依刑法第三十八條第一│
│      │                        │    │        │項第二款????    │
├───┼────────────┼──┼────┼──────────┤
│    三│錄音機                  │3臺 │丁○○  │依刑法第三十八條第一│
│      │                        │    │        │項第二款????    │
├───┼────────────┼──┼────┼──────────┤
│    四│錄音帶                  │3捲 │丁○○  │依刑法第三十八條第一│
│      │                        │    │        │項第二款????    │
├───┼────────────┼──┼────┼──────────┤
│    五│客戶下單統計表          │1張 │丁○○  │依刑法第三十八條第一│
│      │                        │    │        │項第二款????    │
└───┴────────────┴──┴────┴──────────┘
附表八（臺北市○○路270 巷57弄20號）
┌───┬────────────┬──┬────┬──────────┐
│編  號│   物  品  名  稱       │數量│所有人  │沒收法條依據        │
├───┼────────────┼──┼────┼──────────┤
│    一│電腦主機                │1臺 │戊○○  │依刑法第三十八條第一│
│      │                        │    │        │項第二款????    │
├───┼────────────┼──┼────┼──────────┤
│    二│傳真機                  │1臺 │戊○○  │依刑法第三十八條第一│
│      │                        │    │        │項第二款????    │
├───┼────────────┼──┼────┼──────────┤
│    三│遊戲規則表              │11張│戊○○  │依刑法第三十八條第一│
│      │                        │    │        │項第二款????    │
├───┼────────────┼──┼────┼──────────┤
│    四│佣金表                  │25張│戊○○  │依刑法第三十八條第一│
│      │                        │    │        │項第二款????    │
├───┼────────────┼──┼────┼──────────┤
│    五│資本損益表              │50張│戊○○  │依刑法第三十八條第一│
│      │                        │    │        │項第二款????    │
├───┼────────────┼──┼────┼──────────┤
│    六│臺指交易規則表          │20張│戊○○  │依刑法第三十八條第一│
│      │                        │    │        │項第二款????    │
├───┼────────────┼──┼────┼──────────┤
│    七│帳本                    │3本 │戊○○  │依刑法第三十八條第一│
│      │                        │    │        │項第二款????    │
└───┴────────────┴──┴────┴──────────┘
附表九（臺北縣土城市○○路○ 段209 號1 樓及地下1 樓）
┌───┬────────────┬──┬────┬──────────┐
│編  號│   物  品  名  稱       │數量│所有人  │沒收法條依據        │
├───┼────────────┼──┼────┼──────────┤
│   ?@│指數交易規定            │3張 │王錦堂  │依刑法第三十八條第一│
│      │                        │    │        │項第二款            │
├───┼────────────┼──┼────┼──────────┤
│    二│帳冊                    │2本 │王錦堂  │依刑法第三十八條第一│
│      │                        │    │        │項第二款            │
├───┼────────────┼──┼────┼──────────┤
│   ?T│交易記錄單              │9張 │王錦堂  │依刑法第三十八條第一│
│      │                        │    │        │項第二款            │
├───┼────────────┼──┼────┼──────────┤
│    四│空白交易記錄單          │40張│王錦堂  │依刑法第三十八條第一│
│      │                        │    │        │項第二款            │
├───┼────────────┼──┼────┼──────────┤
│    五│期貨投資參考資料        │1張 │王錦堂  │依刑法第三十八條第一│
│      │                        │    │        │項第二款            │
│      │                        │    │        │                    │
└───┴────────────┴──┴────┴──────────┘
附表十（彰化縣線西鄉○○路○ 段896 號）
┌───┬────────────┬──┬────┬──────────┐
│編  號│   物  品  名  稱       │數量│所有人  │沒收法條依據        │
├───┼────────────┼──┼────┼──────────┤
│    一│F3集團守則              │2張 │周清德  │依刑法第三十八條第一│
│      │                        │    │        │項第二款????    │
├───┼────────────┼──┼────┼──────────┤
│    二│合盛臺指買賣規則        │2張 │周清德  │依刑法第三十八條第一│
│      │                        │    │        │項第二款????    │
├───┼────────────┼──┼────┼──────────┤
│    三│臺指下注單              │2張 │周清德  │依刑法第三十八條第一│
│      │                        │    │        │項第二款????    │
├───┼────────────┼──┼────┼──────────┤
│    四│遊戲規則                │1張 │周清德  │依刑法第三十八條第一│
│      │                        │    │        │項第二款????    │
├───┼────────────┼──┼────┼──────────┤
│    五│F3集團臺指規則須知      │10張│周清德  │依刑法第三十八條第一│
│      │                        │    │        │項第二款????    │
├───┼────────────┼──┼────┼──────────┤
│    六│電腦主機                │1臺 │周清德  │依刑法第三十八條第一│
│      │                        │    │        │項第二款????    │
├───┼────────────┼──┼────┼──────────┤
│    七│下注單     ??         │210 │周清德  │依刑法第三十八條第一│
│      │                        │張  │        │項第二款????    │
└───┴────────────┴──┴────┴──────────┘
 附表十一（臺北縣板橋市○○○路○ 段180 巷46號3 樓）
┌───┬────────────┬──┬────┬──────────┐
│編  號│   物  品  名  稱       │數量│所有人  │沒收法條依據        │
├───┼────────────┼──┼────┼──────────┤
│    一│地下期貨帳單            │13張│丁○○  │依刑法第三十八條第一│
│      │                        │    │        │項第二款????    │
├───┼────────────┼──┼────┼──────────┤
│    二│客戶帳號名冊            │1 本│丁○○  │依刑法第三十八條第一│
│      │                        │    │        │項第二款????    │
└───┴────────────┴──┴────┴──────────┘


司法院資訊處製作；財團法人民間司法改革基金會備份。
